臺灣臺中地方法院民事裁定  100年度輔宣字第13號
聲  請  人  邵禮玲
相  對  人  郭德見
上列聲請人聲請輔助宣告事件，本院裁定如下：
    主  文
宣告郭德見（國民身分證統一編號：Ｚ000000000號）
為受輔助宣告之人。
選定邵禮玲為受輔助宣告之人之輔助人。
聲請費用由受輔助宣告之人負擔。
    理  由
一、按(一)對於因精神障礙或其他心智缺陷，致其為意思表示或受
    意思表示，或辨識其意思表示效果之能力，顯有不足者，法
    院得因本人、配偶、四親等內之親屬、最近一年有同居事實
    之其他親屬、檢察官、主管機關或社會福利機構之聲請，為
    輔助之宣告。受輔助宣告之人，應置輔助人，民法第十五條
    之一第一項、第一千一百十三條之一第一項定有明文。(二)依
    民法第一千一百十三之一第二項準用同法第一千一百十一條
    之一規定，法院選定輔助人時，應依受輔助宣告之人之最佳
    利益，優先考量受輔助宣告之人之意見，審酌一切情狀，並
    注意下列事項：一、受輔助宣告之人之身心狀態與生活及財
    產狀況。二、受輔助宣告之人與其配偶、子女或其他共同生
    活之人間之情感狀況。三、輔助人之職業、經歷、意見及其
    與受輔助宣告之人之利害關係。四、法人為輔助人時，其事
    業之種類與內容，法人及其代表人與受輔助宣告之人之利害
    關係。
二、聲請意旨略以：聲請人（國民身分證統一編號：Ｚ0000
    00000號）為相對人（國民身分證統一編號：Ｚ000
    000000號）之配偶。相對人因智能不足，致為意思表
    示或受意思表示，或辨識其意思表示效果之能力，顯有不足
    。爰聲請對相對人為輔助宣告，並依相對人之最佳利益，選
    定由相對人同意，及由伊成年子女所推舉之聲請人為相對人
    之輔助人等語。
三、查：聲請人主張之上開事實，業據其提出戶籍謄本、診斷證
    明書為證。本院經審酌於鑑定人即澄清醫院平等院區劉金明
    醫師前訊問相對人之訊問結果（同意本件聲請）及該鑑定綜
    合醫師所為之鑑定意見（參卷附成年監護鑑定書）後，認相
    對人已因長期輕度智能損傷，致為意思表示或受意思表示，
    或辨識其意思表示效果之能力，顯有不足。是聲請人上開主
    張，核與卷證相符。故聲請人聲請對相對人為輔助宣告，及
    依相對人之最佳利益，選定輔助人，為有理由，應予准許。
    爰依民事訴訟法第六百零八條第一項、第六百二十四條之一
    第三項，裁定如主文所示。
中    華    民    國    100    年    8    月    1     日
                   家事法庭   法  官  唐敏寶
正本係照原本作成。
如不服本裁定關於選定輔助人之部分，應於送達後十日內向本院
提出抗告狀，並繳納抗告費新臺幣一千元；其餘關於輔助宣告之
部分，不得抗告。
中    華    民    國    100    年    8    月    1     日
                              書記官  丁文宏